【裁判字號】    96,訴,5254
【裁判日期】    970229
【裁判案由】    毒品危害防制條例
【裁判全文】
臺灣高雄地方法院刑事判決              96年度訴字第5254號
公  訴  人  臺灣高雄地方法院檢察署檢察官
被      告  乙○○
                    現另案在臺灣高雄第二監獄執行中
上列被告因毒品危害防制條例案件，經檢察官提起公訴（96年度
毒偵字第9587號），嗣因被告就被訴事實為有罪之陳述，經本院
合議庭裁定由受命法官獨任依簡式審判程序審理，本院判決如下
：
    主  文
乙○○施用第一級毒品，處有期徒刑捌月。扣案之第一級毒品海
洛因壹小包（驗前淨重零點零陸玖捌公克，驗後淨重零點零玖
伍公克，另含包裝袋）、注射針筒壹支，均沒收銷燬之；又施用
第二級毒品，處有期徒刑月。應執行有期徒刑拾月。扣案之第
一級毒品海洛因壹小包（驗前淨重零點零陸玖捌公克，驗後淨重
零點零玖伍公克，另含包裝袋）、注射針筒壹支，均沒收銷燬
之。
    事  實
一、乙○○前因施用毒品案件，經本院裁定送觀察、勒戒後，認
    無繼續施用毒品之傾向，甫於民國94年12月26日執行完畢釋
    放，猶不知戒絕。竟仍於前揭觀察、勒戒執行完畢釋放後5
    年內，復分別基於施用第一、二級毒品之犯意，於96年6 月
    26日下午6 時許，在高雄縣杉林鄉○○路73號住處，以將海
    洛因摻水再以針筒注射之方式施用第一級毒品海洛因1 次；
    復於同日下午7 時許，在上揭住處，以玻璃管燒烤之方式，
    施用第二級毒品甲基安非他命1 次。嗣於96年6 月26日下午
    10時30分許，在高雄縣杉林鄉月眉村臺21線杉林國中前，為
    警實施路檢盤查時，當場在蕭文華（另案偵辦中）駕駛之車
    牌號碼ZS─3081號自小客車駕駛座下，查扣蕭文華所有之第
    二及毒品甲基安非他命1 小包，後乙○○自行自身上起出第
    一級毒品海洛因1 小包（驗前淨重0.0698公克，驗後淨重0.
    0395公克）、已使用過之注射針筒1 支，並經警徵得乙○○
    同意採集其尿液送檢驗，結果呈第一級毒品海洛因代謝後嗎
    啡之陽性反應以及第二級毒品甲基安非他命之陽性反應，方
    查知上情。
二、案經高雄縣政府警察局旗山分局報告臺灣高雄地方法院檢察
    署檢察官偵查起訴。
    理  由
一、本件被告乙○○所犯為死刑、無期徒刑或最輕本刑為3 年以
    上有期徒刑以外之罪，其於準備程序中就被訴事實為有罪之
    陳述，經法官告知簡式審判程序之旨，並聽取公訴人及被告
    之意見後，依刑事訴訟法第273 條之1 第1 項規定，裁定由
    受命法官獨任進行簡式審判程序，合先敘明。
二、上揭施用毒品之事實，已據被告乙○○於本院審理中坦承不
    諱，且其於於查獲時為警所採驗之尿液，經送往台灣科技檢
    驗股份有限公司以GC /MS方法（氣相層析/ 質譜儀法）檢驗
    ，結果確呈第一級毒品海洛因代謝後嗎啡及第二級毒品甲基
    安非他命之陽性反應，此有該公司96年7 月10日之編號KＺ00
    0000000000號濫用藥物尿液檢驗報告、高雄縣政府警察局旗
    山分局偵辦毒品案件嫌疑人尿液採集編號對照表（尿液編號
    208） 各1 份附卷可稽（見警卷第19頁、偵一卷第13頁），
    而海洛因施用入人體後，水解還原成嗎啡，再循嗎啡之代謝
    方式排出體外，已據行政院衛生署藥物食品檢驗局（73）藥
    檢壹字第3022 1號函說明綦詳，是以被告所施用之毒品應屬
    海洛因無訛；另扣案之白色粉末1 小包（驗前淨重0.0698公
    克，驗後淨重0.0395公克）、已使用過之注射針筒1 支，經
    送鑑定結果，均確含第一級毒品海洛因成分，此有高雄市立
    凱旋醫院96年8 月13日高市凱醫驗字第4664號濫用藥物成品
    檢驗鑑定書、高雄醫學大學附設中和紀念醫院96年12月25日
    編號0000-000號檢驗報告附卷可參（見偵一卷第22頁、本院
    卷第25頁），足認被告上開自白確與事實相符，洵堪採為論
    罪科刑之依據。又被告曾受如事實欄所載之觀察、勒戒處分
    執行完畢之事實，有本院院內索引卡紀錄表報表、臺灣高等
    法院被告前案紀錄表各1 份在卷可稽（見本院卷第4 頁至第
    13 頁） ，被告於觀察勒戒執行完畢釋放後，5 年內再為本
    件施用毒品犯行，自應依法論罪科刑。是以本件事證明確，
    被告犯行堪以認定。
三、按海洛因、甲基安非他命分別係毒品危害防制條例第2 條第
    2 項第1 、2 款所稱之第一、二級毒品，是被告分別施用海
    洛因、甲基安非他命之行為，係犯該條例第10條第1 項之施
    用第一級毒品罪，及同條第2 項之施用第二級毒品罪。被告
    持有第一、二級毒品，嗣進而施用之，持有之低度行為應為
    施用之高度行為所吸收，均不另論罪。又被告上開所犯施用
    第一級毒品罪、施用第二級毒品罪，犯意各別，行為互殊，
    觸犯構成要件不同，應予分論併罰。爰審酌被告前已因施用
    毒品案件經觀察、勒戒，本應徹底戒除毒癮，不料其竟仍繼
    續施用毒品，已如上述，顯見其並無戒除毒害之決心，本不
    宜寬貸，惟念其犯後坦承犯行，且施用毒品乃自戕一己之身
    體健康，具有病患性人格之特質，行為本身對社會所造成之
    危害並非直接、鉅大，並考量施用毒品之次數、期間長短，
    並綜合考量被告係國中畢業、職業工、家境小康（見警卷教
    育程度欄、職業欄及家庭經濟狀況欄之記載），及其上開犯
    罪情節等相關情狀，分別量處如主文所示之刑，並定其應執
    行之刑，以資懲儆。
四、沒收部分：
    末按查獲之第一級毒品及專供製造或施用第一級毒品之器具
    ，不問屬於犯人與否，均沒收銷燬之，毒品危害防制條例第
    18條第1 項前段定有明文。查扣案之白色粉末1 小包（驗前
    淨重0.0698公克，驗後淨重0.0395公克）、已使用過之注射
    針筒1 支，經送鑑定結果，均確含第一級毒品海洛因之成分
    ，業如上述，且該包裝袋、注射針筒等物，因與其內之毒品
    業已無法析離，應將之同視為第一級毒品，從而不問屬於犯
    人與否，爰併依上開規定宣告沒收銷燬之。而鑑驗所耗損之
    毒品，既已費失，自無庸宣告沒收銷燬，併此敘明。
據上論斷，應依刑事訴訟法第273 條之1 第1 項、第284 條之1
、第299 條第1 項前段，毒品危害防制條例第10條第1 項、第2
項、第18條第1 項前段，刑法第11條、第51條第5 款，判決如主
文。
本案經檢察官甲○○到庭執行職務
中    華    民    國    97    年    2     月    29    日
                  刑事第二庭    法  官  呂明燕
以上正本證明與原本無異。
如不服本判決應於收受本判決後10日內向本院提出上訴書狀，並
應敘述具體理由，如未敘述上訴理由者，應於上訴期間屆滿後20
日內補提理由書狀於本院（均須按他造當事人之人數附繕本）「
切勿逕送上級法院」。
中    華    民    國    97    年    3     月    3     日
                                書記官  陳瓊芳
附錄本判決論罪之法條：
毒品危害防制條例第10條
施用第一級毒品者，處 6 月以上 5 年以下有期徒刑。
施用第二級毒品者，處 3 年以下有期徒刑。


司法院資訊處製作；財團法人民間司法改革基金會備份。
